臺灣花蓮地方法院刑事判決　　　　　　　　　　　　　九十一年度交簡上字第五號
　　上　訴　人　臺灣花蓮地方法院檢察署檢察官
　　被　　　告　丙○○
右列上訴人因過失傷害案件，不服本院花蓮簡易庭九十一年度花交簡字第二九號，中
華民國九十一年四月二十四日第一審判決（聲請簡易處刑案號：台灣花蓮地方法院檢
察署九十一年度偵字第四二二號），提起上訴，本院管轄之第二審合議庭判決如左：
    主  文
上訴駁回。
    事實及理由
一、本案經本院審理結果，認第一審簡易判決依過失傷害罪，判處被告丙○○拘役五
    十五日，如易科罰金以三百元折算一日，認事用法及量刑均無不當，應予維持，
    並引用第一審簡易判決書記載之事實、證據及理由。
二、上訴人上訴意旨以：被告丙○○有過失傷害罪責，然被告迄未與告訴人達成民事
    和解，原審僅量處被告拘役五十五日，並諭知易科罰金，量刑顯屬過輕云云。訊
    據被告坦承於起訴書所述之時、地因在其前方行駛之車輛阻礙其前進，乃欲超越
    前車行駛而轉向左方前進行駛時，使後方由告訴人乙○○所騎乘車號ＲＩＭ─一
    三三機車撞擊該車左前輪蓋，致受有開放性骨折傷害等事實，然亦辯稱：是告訴
    人從左後方超車追撞我的云云。
三、本件經查，被告在警訊時敘述車禍發生之經過情形為：「我當時駕駛ＵＳ─五五
    五五號自小客車，行經富安路五十五號前時，因前車不知如何停住，我便打方向
    燈欲向左邊超車向前行駛，當時有看照後鏡未發現有車輛，而欲從左邊超車時，
    忽然我左前車輪遭乙○○所騎乘之輕機車撞上」、「我沒有發現他的機車，他從
    何處乘出來的我也不清楚」、「（當時視如何？）視線良好」等車禍發生經過，
    核與道路交通事故調查報告表所記載及車禍現場照片相符，而依被告之供述及上
    開道路交通事故調查報告表及車禍現場照片所示，被告所駕駛之自小客車，行駛
    於肇事地點之二車道時，因準備超越前車，而變換車道，向左方前進於車道中線
    時，與後方駛來由告訴人所駕駛之直行機車相撞擊等事實已堪認真實。按汽車在
    雙向二車道行駛時，在車道間變換車道時，應讓直行車先行，並注意安全距離，
    道路交通安全規則第九十七條第五款定有明文，查被告考領有駕駛執照，行駛汽
    車於道路上，有上開交通知識與駕駛經驗，並為其駕車時，應注意並能注意遵守
    之事項，當被告駕車行經肇事地點，雖前車停住，因準備超越前車，而變換車道
    ，然卻未注意後方直行之機車讓其先行，顯見被告確有疏未注意之過失至明，被
    告所辯顯不足採；雖本件由被告所駕駛之車輛受告訴人所騎乘機車撞擊位置係在
    左前輪蓋，顯見被告當時車頭向左方前進時，即遭後來直行之機車撞擊，足認當
    時二車之安全距離猶有未足，堪認告訴人當時亦有未保持安全距離之疏失，然被
    告既有疏失，即難辭其過失責任，而告訴人之受傷害確因本件車禍所致，其過失
    行為與告訴人之受傷間，自具有相當因果關係，從而被告所犯過失傷害之事證明
    確，其犯行堪以認定。又查被告確實於肇事後留在現場，向據報到場處理車禍之
    員警甲○○坦承肇事，自首並接受裁判一節，已據警員甲○○到庭證述屬實，有
    本院審理筆錄可稽，從而原審認被告係屬為對於未發覺之罪自首而接受裁判，予
    以減輕其刑，亦屬無誤。爰審酌被告並無前科之素行，因一時疏失致告訴人受傷
    ，犯後態度尚稱良好，且願賠償告訴人損害，惟雙方金額認知甚大，尚未能與告
    訴人達成和解，以及考量所受之傷害輕重等一切情狀，認原審判處被告拘役五十
    五日，並諭知易科罰金之折算標準，量刑尚稱適當，故上訴人之上訴，並無理由
    ，應予駁回。
據上論斷，應依刑事訴訟法第四百五十五條之一第三項、第三百六十八條、第三百七
十三條，判決如主文。
本案經檢察官張立達到庭執行職務
中      華      民      國    九十一    年      八      月      八      日
                              臺灣花蓮地方法院刑事庭
                                  審判長法官  陳淑媛
                                        法官  陳世博
                                        法官  吳順龍
右正本證明與原本無異。
本件不得上訴。
                                  法院書記官
中      華      民      國    九十一    年      八      月      九      日
